臺灣高等法院高雄分院刑事裁定
111年度聲字第463號
聲  請  人  
即  被  告  CHERRET LEAKEY NDIWA（中文名：查力基）



上列聲請人因妨害性自主案件（本院110年度侵上訴字第24號）
，聲請本院法官迴避，本院裁定如下：
    主  文
聲請駁回。
    理  由
一、聲請意旨略以：聲請人即被告甲○○ ○○○ ○○○         （中
    文名：查力基）因妨害性自主案件（本院110年度侵上訴字
    第24號）現由法官簡志瑩審理，有下列事項足以認為法官簡
    志瑩執行職務有不公正的可能：①本案拖了這麼久，給被告
    帶來了精神上的痛苦，而不是儘快結案，已經審理將近1年
    。②法官未詢問電話公司在事發當晚是否確實有A女電話可用
    ，以此表示對A女的青睞。相反的，法官接受了A女的書面報
    告，稱她的手機不可用。③拒絕使用現代技術，拒絕授權搜
    索手機數據以查看A女在事發當晚是否確實使用過手機。眾
    所周知，技術在確定事實方面更有效，在現代世界中，技術
    數據取代了人類的陳述，為什麼法官接受了A女關於電話的
    書面陳述，而不是確認事實。④法官沒有要求專業翻譯陪同A
    女去醫院進行PTSD分析，這表明法官存在偏見，透過家人和
    朋友是存在著偏見，會影響翻譯的內容。A女表哥陪A女鑑定
    時提出自己的意見很多都屬於不實陳述，這個錯誤的責任應
    該直接歸於為此創造機會的法官。爰依刑事訴訟法第18條第
    2款規定，聲請更換法官簡志瑩等語。
二、按當事人遇有法官有前條以外情形，足認其執行職務有偏頗
    之虞者，得聲請法官迴避；又聲請迴避之原因，應釋明之，
    刑事訴訟法第18條第2款、第20條第2項分別定有明文。而當
    事人依刑事訴訟法第18條第2款聲請法官迴避，以有具體事
    實足認其執行職務有偏頗之虞之情形為限；若僅對於法官之
    指揮訴訟，或其訊問方法，有所不滿，不能指為有偏頗之虞
    。而所謂偏頗之虞，係指法官與訴訟關係人具有故舊恩怨等
    關係，其審判恐有不公平者而言；亦即以一般通常之人所具
    有之合理觀點，對於該承辦法官能否為公平之裁判，均足產
    生懷疑；且此種懷疑之發生，存有其完全客觀之原因，而非
    僅出諸當事人自己主觀之判斷者，始足當之。至於訴訟上之
    指揮乃專屬於法院之職權，對於當事人之主張、聲請，在無
    礙於事實之確認以及法的解釋、適用之範圍下，法院固得斟
    酌其請求以為訴訟之進行，但仍不得以此對當事人之有利與
    否，作為其將有不公平裁判之依據，更不得以此程序之進行
    與否，而謂有偏頗之虞，聲請法官迴避（最高法院107年度
    台抗字第495號、108年度台抗字第117號裁定意旨參照）。
三、經查：
　㈠聲請人因妨害性自主案件，為臺灣屏東地方法院以109年度侵
    訴字第28號判決無罪，經臺灣屏東地方檢察署檢察官提起上
    訴，本院於民國110年4月26日分案（本院110年度侵上訴字
    第24號）由業股承辦，本案分案後，受命法官旋於110年5月
    10日進行準備程序，後因新冠肺炎疫情關係先後取消110年6
    月7、21日之庭期，待疫情稍緩而於110年8月16日始得再次
    進行準備程序以勘驗告訴人及聲請人女友之對話內容，並定
    110年10月7日進行審理程序（法官簡志瑩擔任本案合議庭審
    判長），檢察官於該次庭期當庭聲請對被害人進行性侵害創
    傷後壓力症候群的鑑定，及調閱被害人的諮商輔導紀錄。本
    案合議庭乃於110年10月26日函請長庚醫療財團法人高雄長
    庚紀念醫院（下稱高雄長庚醫院）鑑定被害人有無性侵害創
    傷後壓力症候群，經該院排定於110年12月20日鑑定，嗣於1
    11年2月14日檢送被害人之精神鑑定報告書過院參辦，本案
    另經臺灣屏東地方檢察署於111年2月8日來函借調案卷，經
    合議庭檢送全卷後，臺灣屏東地方檢察署於111年3月18日檢
    還全卷。檢察官、辯護人及被告檢閱上開精神鑑定報告書後
    ，聲請人於111年5月9日具狀聲請補充鑑定等情情，業據本
    院調閱本案卷宗核閱屬實，故依上開本案審理歷程，未見法
    官簡志瑩有任何恣意拖延訴訟之行為。
　㈡法官簡志瑩固於110年10月7日批示審理單載明將依職權函詢
    三件事項，惟於依職權函詢前已先行請告訴人、告訴代理人
    、檢察官、聲請人及辯護人就所將函詢之事項表示意見，聲
    請人僅就第三事項（請警員至案發地點照相、查明有無插座
    及繪製現場圖）回覆因其已搬離現場8月之久，所以現在房
    屋的狀況可能與案發當時的狀況大不相同等語，故本案合議
    庭即依審理單所載而函詢三件事項。又法官簡志瑩係批示函
    請告訴代理人提供案發當時告訴人手機號碼、手機品牌及搭
    配何家電信公司使用，此等調查事項係為確認案發當時A女
    之手機是否處於可使用之狀態，未有採信告訴人書面陳述之
    意。且告訴代理人嗣陳報告訴人於案發當天無法以所持用之
    門號撥出電話或上網，皆是請求證人及聲請人女友或聲請人
    分享網路等語，聲請人亦提出通話明細以證明其手機曾分享
    網路流量給告訴人。基此，聲請人認法官簡志瑩此部分調查
    係對告訴人的青睞並接受其書面陳述、拒絕現代技術云云，
    顯然有所誤解。
　㈢本案係因檢察官之聲請而請高雄長庚醫院鑑定被害人有無性
    侵害創傷後壓力症候群，並非法官簡志瑩主動為之，且聲請
    人及辯護人於事前未就陪同被害人前往鑑定之人是否須有所
    限制乙情表示意見，況該精神鑑定報告書已載明鑑定過程主
    要由被害人表哥進行西班牙語與中文之間翻譯，稍晚被害人
    友人（翻譯人員）抵達後也參與協助部分翻譯，自符一般作
    業程序，聲請人質以被害人表哥協助翻譯即表示法官簡志瑩
    存在偏見，實屬無稽。　　
四、綜上所述，聲請意旨所指上開事項，經核與刑事訴訟法第18
    條第2款規定要件不符，聲請人以法官簡志瑩執行職務有偏
    頗之虞，聲請其迴避，自無從准許，應予駁回。
據上論結，應依刑事訴訟法第220條，裁定如主文。
中　　華　　民　　國　　111 　年　　5 　　月　　31　　日
                  刑事第九庭    審判長法  官  莊崑山
                                      法  官  陳明富
                                      法  官  林家聖
以上正本證明與原本無異。
如不服本裁定應於送達後5日內向本院提出抗告狀。
中　　華　　民　　國　 111　　年　　5 　　月　　31　　日
                                      書記官  王秋淑